# 请教陈老师收入确认条件

提问人：梯恩梯 时间：2020-07-28 15:29:25
A公司与电网公司签订供电协议向电网公司供电，电费结算价格根据发改委已经公布的文件确定， 2018 年度电网公司单方面下调了电费结算价格，扣款前的电费约 1000 万元，下调单价后电费约 970 万元，扣减了约 30 万元的电费。
电网公司实质上是违反了合同约定，因为电网公司比较强势，企业无法强制要求电网公司支付已扣减电费，除非解除供电协议。企业没有认可电网公司扣款的做法，仍在积极争取，但是挽回扣款的可能性很小。
问题：企业主张按照扣减前的 1000 万元确认收入，并计提 30 万元的坏账准备；我认为被扣减掉的电费相当于是企业做出的让步，属于商业折扣，应当按照 970 万元确认收入。不知道我的理解是否正确，新旧收入准则对两者的处理结果是否存在差异，烦请陈老师指点。
盼复，谢谢陈老师！@chenyiwei
收入确认

回答人：chenyiwei
根据主帖所述信息，个人理解此问题的关键在于判断该 30 万元的扣款是否属于债务人（电网公司）的违约（信用风险）的组成部分。如果认定为属于信用风险，则应通过计提坏账准备的方式体现；不属于债务人信用风险的，则应按可变对价的处理原则调整交易价格。
建议分析相关合同条款，考虑电网公司单方面扣减结算价款的做法有无合同条款依据，还是应当界定为客户的单方违约。这可能涉及法律专业问题，必要时可以咨询律师意见。这种判断在实务中有时也难免主观。

提问人：梯恩梯 时间：2020-08-11 16:14:21
感谢陈老师的指点 我理解的违约（信用风险）属于企业的客观状况，比如客观情况发生变化，客户偿债能力下降，此处属于客户的主动违约（根据合同条款可以判定客户违约），客户的偿债能力并未出现下降，是否还可以理解为信用风险。谢谢陈老师

回答人：chenyiwei
仍属于信用风险。